臺灣新竹地方法院民事裁定
110年度竹北簡字第571號
原      告  良京實業股份有限公司

法定代理人  平川秀一郎


被      告  陳森妹  

上列當事人間請求清償債務事件，本院裁定如下：
    主  文
本件移送臺灣臺北地方法院。
    理  由
一、按訴訟由被告住所地之法院管轄；訴訟之全部或一部，法院
    認為無管轄權者，依原告聲請或依職權以裁定移送於其管轄
    法院，民事訴訟法第1條第1項前段、第28條第1項分別定有
    明文。又當事人得以合意定第一審管轄法院，民事訴訟法第
    24條第1項雖定有明文，但此合意管轄之約束力，僅及於合
    意管轄約定之當事人，而不及於第三者（最高法院97年度台
    抗字第110 號裁定意旨參照）。
二、經查，本件原告係主張被告向訴外人慶豐商業銀行股份有限
    公司（下稱慶豐銀行）申請個人信用貸款後，尚有欠款未為
    清償，嗣慶豐銀行將其對被告之借款債權讓與原告。而被告
    前與慶豐銀行所簽立之貸款契約第18條固約定因契約涉訟時
    ，雙方同意以本院為第一審管轄法院，惟該合意管轄條款係
    被告與慶豐銀行間之約定，原告雖自慶豐銀行受讓上開債權
    ，然非前揭貸款契約之當事人，是原告與被告間即無合意管
    轄之約定。又本件原告起訴時，被告之戶籍地址設於新北市
    深坑區，有本院依職權查詢之被告個人基本資料查詢結果在
    卷可稽，依民事訴訟法第1條第1項前段之規定，應由被告戶
    籍地所在法院即臺灣臺北地方法院管轄。從而，原告以兩造
    有合意管轄之約定向無管轄權之本院起訴，顯有違誤，爰依
    職權將本件移送於該管轄法院。
三、至臺灣高等法院暨所屬法院100年法律座談會民事類提案第3
    4號研討結果固認依民法第297條第1項規定，債權讓與之契
    約，於債權人與受讓人間債權讓與之合意，即生效力，附隨
    於原債權之抗辯權（含實體法上之抗辯及訴訟法上之抗辯）
    ，亦不因債權之讓與而喪失，故原合意管轄約定應拘束受讓
    人與債務人。惟債權讓與為民事實體法上之概念，得否援用
    至程序法上之事項，已非無疑。況民事訴訟法第24條第1項
    已就合意管轄為特別規定，載明合意管轄係「當事人」以合
    意定第一審管轄法院，訴訟之兩造即受讓人與債務人間既無
    合意管轄之約定，本於對當事人程序上之保障，自難認雙方
    當事人受到當事人一方與訴外人間合意管轄約定之拘束，該
    見解不具實質上拘束力，本院仍得本於確信而認定，併此敘
    明。
四、依民事訴訟法第28條第1項規定，裁定如主文。
中　　華　　民　　國　　110 　年　　12　　月　　29　　日
                  竹北簡易庭  法  官　蔡欣怡
以上正本係照原本作成。　　　　　　　　　　
如對本裁定抗告須於裁定送達後10日內向本院提出抗告狀。
中　　華　　民　　國　　110 　年　　12　　月　　29　　日
                              書記官  謝國聖